【裁判字號】    99,上易,1726
【裁判日期】    990929
【裁判案由】    傷害等
【裁判全文】
臺灣高等法院刑事判決                99年度上易字第1726號
上  訴  人  臺灣桃園地方法院檢察署檢察官
上  訴  人
即  被  告  丙○○
選任辯護人  王道光律師
            姜至軒律師
            賴彌鼎律師
上列上訴人等因被告傷害等案件，不服臺灣桃園地方法院，98年
度易字第1284號，中華民國99年6月11 日第一審判決（起訴案號
：臺灣桃園地方法院檢察署98年度偵字第2457號），提起上訴，
本院判決如下：
    主  文
上訴駁回。
    事實及理由
一、本案經本院審理結果，認為第一審法院以被告丙○○共同犯
    刑法第354條之毀損罪，共同犯刑法第277條第1項之傷害罪
    及犯刑法第304條第2項、第1項強制未遂罪，而分別判處被
    告丙○○徒刑三月、四月及一月，並均諭知有期徒刑易科罰
    金之折算標準，復定執行刑為有期徒刑六月，並諭知易科罰
    金之折算標準，認事用法及量刑均無不當，應予維持，並引
    用第一審判決書記載之事實、證據及理由（詳如附件─第一
    審判決書乙件）。
二、被告丙○○上訴，仍執前詞，否認犯罪，並以：「(一)、本件
    告訴人甲○○被砸車之時間應為97年12月13日晚間10時30分
    ，此為告訴人於警訊時所供明。嗣因被告提出當晚10時30分
    之不在場證明，告訴人始翻異其詞，改稱伊被砸車及遭毆打
    之時間為當晚11點多。惟告訴人於案發不久即接受警方詢問
    ，並由警方填製報案三聯單，依告訴人警詢內容及警方之報
    案三聯單所載，案發時間均為97年12月13日晚間10時30分，
    當時距案發時間甚近，告訴人當無發生錯誤之可能，足見告
    訴人被砸車及遭毆打之時間確為當晚10時30分，而斯時被告
    有明確不在場證明，故被告不可能為本件犯罪行為人。(二)、
    關於本案行兇者駕駛之車輛特徵，告訴人甲○○於警訊時已
    明確指認係「黑色速霸陸2500cc休旅車」車號為「7586─RH
    」並指認車主吳欣鴻為當時坐於副駕駛座，嗣下車行兇者之
    一；證人乙○○於警訊時，亦指稱對方係駕駛一部「黑色的
    車」等語。因此，本件行兇者所駕駛之車輛，當係懸掛「
    7586─RH」車牌之「黑色速霸陸2500cc休旅車」無訛。反觀
    被告當晚所駕駛之車輛，乃其兄鄭喻所有之車牌「7586─RM
    」「深灰色日產TIDA1797（通常稱為1800）cc轎車」，二者
    明顯不同。(三)、至於告訴人於原審提出之手機拍攝證人乙○○之時間，其上顯示者雖為97年12月13日晚間11時26分，但
    手機上之時間顯示，非不可於事後加以調整，加以告訴人對
    於何以使用手機拍攝該超商櫃台（含店員乙○○）之原因，
    迄未能說明清楚，因此，上開手機拍攝之畫面，並不能證明
    係告訴人於事發後立即拍攝所得，自不能作為本案之證據。
    」云云置辯，並指摘原判決不當。
三、本院查：
  （一）、關於本件犯罪時間之認定：
    1.本件告訴人甲○○於警詢時固然供稱案發時間（即伊被毆
      打及砸車等之時間）為97年12月13日晚上10時30分，因而
      警方填製之報案三聯單，其上之發生時間亦為相同之記載
      。惟證人即告訴人甲○○於原審作證時，業已陳明當初向
      警方說的（案發）時間記錯了，看過（當庭勘驗上有拍攝
      店員乙○○畫面之）手機才確定是當晚11點多。並陳明伊
      係被毆打、砸車後頂多約隔5到10分鐘才進超商拍攝乙○○照片等語。並提出以手機拍攝超商櫃台之畫面（含店員
      乙○○）乙紙附卷可稽。且經原審審理時當庭勘驗告訴人
      手機顯示之時間與審判長手錶時間一致。佐以證人乙○○
      於本院作證時，亦確認原審卷附之手機拍攝照片，係砸車
      之人走了以後，告訴人進入店內拍攝等情無訛，故上開照
      片及其上顯示之時間應非出於事後偽造至為明灼。因此，
      本件確實之案發時間，應在該照片所顯示之時間97年12月
      13日晚間11時26分以前5至10分鐘結束，再參酌告訴人甲○○於原審所供，伊被打之時間約5到10分鐘以內，可推
      知本件案發時間，約在97年12月13日晚間11時6分至16分
      左右。
    2.其次，依偵查卷附告訴人甲○○使用之0000000000號行動
      電話通聯紀錄顯示，該門號行動電話於97年12月13日晚間
      9時57分最後一通電話撥打至0000000000號行動電話後，
      除於同晚11時08分收簡訊一通（通話時間0秒）外，即無
      其他通聯，直至當晚11時31分始撥打110警用報案電話，
      通話時間577秒。嗣本院依職權向桃園縣政府警察局調取
      該次行動電話報案紀錄表，發現該局勤務指揮中心，確實
      於97年12月13日晚間11時31分受理0000000000號行動電話
      報案，內容為忠義路3段1之1號ＯＫ超商門口，報案人被
      打傷且車被砸等情，此有該局99年8月31日桃警勤字第
      0990080778號函及所附受理案件紀錄表可稽。再參酌證人
      甲○○及乙○○於本案審理時所陳，「我在便利商店門口
      打110報警，我不記得先拍乙○○照片還是先報警，不過
      兩個時間相差不會超過10分鐘」（以上甲○○所言）；「
      在店內被害人好像沒有拿手機撥打電話，被害人在店內停
      留約10分鐘」（以上乙○○所言）。足見告訴人甲○○於
      被打及車輛被砸後，確實先進入乙○○所任職之超商，向
      其索取衛生紙擦拭血跡，詢問對方車輛之車號，進而以手
      機拍攝店內櫃台（含店員乙○○）後，再至店外以行動電
      話報警。
    3.縱上所述，本件案發時間，約在97年12月13日晚間11時6
      分至16分左右，告訴人於當晚11時26分以手機拍攝超商櫃
      台，於同晚11時31分以行動電話向110報案。
  (二)、關於本件犯罪行為人所乘坐之車車輛之認定：
    1.關於車牌號碼部分：依告訴人甲○○自檢察官偵查時起之
      供述，對方車輛之車號及超商店員（即乙○○）所提供；
      且證人乙○○迭於偵查及審理中之供述，亦一再陳明伊當
      時所看見對方車輛之車號其中7586之數字是確定的，但英
      文字母是RH或RM則不敢肯定，事後告訴人進入其任職之超
      商後，伊有將此資料提供給告訴人等情。由此可知本件犯
      罪行為人乘坐之車輛，其號碼非「7586─RH」即「7586
      ─RM」。
    2.關於車輛顏色部分：告訴人甲○○於警詢時指稱對方車輛
      係黑色，證人乙○○於警詢時雖亦稱對方車輛為黑色，然
      當晚既為深夜11時許，光線不如白天之明亮，不論黑色、
      深灰色、深藍色、深紅色、深綠色，在黑夜光線不足之情
      形下，均有可能誤認為「黑色」，再觀之偵查卷附7586─
      RM自小客車照片雖於白天所拍攝，但已十分接近黑色，如
      於深夜光線不足之情形下，遭誤認為黑色，應屬事理之常
      。
    3.關於車輛之廠牌型式之認定：本件犯罪行為人所乘坐車輛
      之車牌號碼或係「7586─RH」或係「7586─RM」，均因乙○○告知告訴人甲○○，已如前述。茲告訴人甲○○與對
      方車輛於高速公路上因不詳原因發生糾紛，進而發生追逐
      ，因時值深夜，且在高速公路上車速甚快，故告訴人連對
      方車輛之車牌號碼都沒有辦法得知，因此，告訴人充其量
      只能大致知悉對方車輛之顏色、樣式，至於對方車輛之確
      實廠牌、汽缸容量（即西西數），以當時情形，應無確知
      之可能。因此，告訴人於警訊中竟能明確指出對方車輛係
      「速霸陸2500cc休旅車」，誠屬可疑。
      對於此點，告訴人已於原審中一再陳明，警方係依據伊所
      提供之兩組車號「7586─RH」及「7586─RM」，先調出「
      7586─RH」之車籍資料，顯示該車係黑色速霸陸2500cc休
      旅車，伊受警方出示車籍資料之誤導，始會依車籍資料指
      認，證人即承辦員警賴竹恂於原審亦證稱「告訴人甲○○
      只有說是黑色休旅車，車號是告訴人說現場有人幫他記下
      ，告訴人甲○○提供兩組號碼給我們，‧‧‧‧」等語，
      可見告訴人甲○○於報警時，只能提供對方車輛是「黑色
      休旅車」及兩組他人（即乙○○）提供之車號（即7586─
      RH，7586─RM）而已，其他詳細資料，應係警方調出車籍
      資料之後始於警詢筆錄詳予登載，此由第1次警詢筆錄，
      告訴人指出對方車輛之詳細資料後，於同日所製作之第2
      次警詢筆錄即明確指出「7586─RH」不是涉案車輛，並稱
      涉案車輛有點高，類似休旅車乙節，可資佐證。
      尤以告訴人於原審接受檢察官詰問時，已供明對方乘坐之
      車輛「沒有後車廂」之特徵，與其一再陳明對方之車輛類
      似「休旅車」之特徵相符（按市面上之休旅車絕大部分確
      實沒有後車廂，例如本田、福特、福斯、現代、凌志、寶
      馬、賓士、紳寶等）。本件被告自承事發當晚所乘坐之「
      7586─RM」自小客車照片與原審法院向進口IMPREZA.WRX
      2.5L 4D 車輛之臺灣意美汽車股份有限公司調取之該車型
      資料及外觀照片（經核除車輛顏色外，均與7586─RH自小
      客車資料相符）互核以觀，發現「7586─RM」日產TIDA並
      無後車廂，而IMPREZA WRX 2.5L 4D則有後車廂。可見「
      7586─RM」自小客車之特徵較符合告訴人甲○○指認之條
      件。
    4.縱上所述，被告於97年12月13日當晚乘坐之「7586─RM」
      日產TIDA無後車廂休旅車，與告訴人甲○○指認之特徵並
      無矛盾。
  (三)、關於被告所持之不在場證明部分：
    1.被告於偵查中提出加油站及統一超商之統一發票二張，主
      張伊與友人黃冠育、吳姿嫻、吳泓儒駕駛7586─RM自小客
      車於97年12月13日晚間10時17分至桃園縣龜山鄉○○○路
      加油，嗣於同晚10時24分至案發地點附近忠義路、大湖路
      之統一超商購物，被告於結帳時即聽聞店員談論剛剛店外
      有人打架，走出店外，發現忠義路二段店側之汽車遭砸毀
      云云。證人黃冠育、吳姿嫻於原審亦附和被告之說詞，作
      相同之證述。
    2.惟查本件告訴人甲○○被砸車及遭毆打之時間為97年12月
      13日晚間11時6分後20分鐘內之期間，已如前述。當晚10
      時24分被告在統一超商結帳時，該砸車、打人之衝突事件
      根本尚未發生，如何可能有店員談論此事？如何可能證人
      黃冠育於陪同丙○○至統一超商購物時，二人都在該超商
      門口看到忠義路有台「被砸的車」？如何可能證人吳姿嫻
      說「那邊有車子被砸」？
    3.果真本件砸車、打人之事與被告丙○○無涉，何以被告丙○○、證人黃冠育、吳姿嫻於原審須杜撰彼等於97年12月
      13日晚間10時24分前後，至龜山鄉○○路、大湖路口之統
      一超商購物時，即「看見有台車子被砸」，或「聽聞店員
      談論剛剛店外有人打架」等情事？至於被告在偵查中提出
      當晚10時17分之加油發票，10時24分之超商發票均為案發
      約1小時以前之購物證明，以車輛之機動性甚高而言，根
      本不能作為本案之「不在場證明」。
  (四)、縱上所述，被告丙○○所持辯解之詞，證人黃冠育、吳姿
      嫻在原審所為證言，及被告提出之發票等證明，均不足推
      翻原審判決，而為有利於被告之認定，被告之上訴為無理
      由，應予駁回。
四、另檢察官依據告訴人甲○○之請求，提起上訴略以被告僅因
    行車糾紛即與同夥持械毆打告訴人成傷，致告訴人傷勢匪輕
    ，又砸毀告訴人之車輛，迄未賠償告訴人損失，且一再矢口
    否認犯罪，毫無悔意，足見原審量刑過輕云云，指摘原判決
    不當。惟本件原審對檢察官上開指摘情節，已於判決理由中
    一一詳酌，其量刑並無明顯輕縱情事，是檢察官之上訴，亦
    無理由，應一併駁回。
據上論斷，應依刑事訴訟法第368條、第373條判決如主文。
本案經檢察官張啟彬到庭執行職務。
中    華    民    國    99    年    9     月    29    日
                  刑事第一庭    審判長法  官  葉騰瑞
                                      法  官  莊明彰
                                      法  官  彭政章
以上正本證明與原本無異。
不得上訴。
                                      書記官  魏淑娟
中    華    民    國    99    年    9     月    29    日

司法院資訊處製作；財團法人民間司法改革基金會備份。
